# 收购重组后新单位下的少数股权在合并过程中如何操作

提问人：chenyiwei 时间：2018-01-24 19:02:31
该交易对M的合并报表层面而言，相当于非同一控制下合并了B（通过多步交易完成）因此对B的资产、负债（含商誉）应以购买日公允价值为基础纳入合并报表，因此C的净资产是由A和B的净资产之和构成，其中A的资产、负债按其在M的合并报表层面原有的账面价值基础持续计量，而B的资产和负债是以购买日公允价值为基础计量的。重组完成后的少数股东权益=（A的各项资产、负债的原账面价值+B 各项资产、负债的公允价值）*21%. 该交易也可以理解为M放弃A的6%权益以换取B的75%权益。如果各方以A、B股权的公允价值为基础达成该项交易，则A的6%权益的公允价值与其对应的净资产账面价值之差在M的合并报表层面调整资本公积。

回答人：chenyiwei
该交易对M的合并报表层面而言，相当于非同一控制下合并了B（通过多步交易完成）因此对B的资产、负债（含商誉）应以购买日公允价值为基础纳入合并报表，因此C的净资产是由A和B的净资产之和构成，其中A的资产、负债按其在M的合并报表层面原有的账面价值基础持续计量，而B的资产和负债是以购买日公允价值为基础计量的。重组完成后的少数股东权益=（A的各项资产、负债的原账面价值+B 各项资产、负债的公允价值）*21%. 该交易也可以理解为M放弃A的6%权益以换取B的75%权益。如果各方以A、B股权的公允价值为基础达成该项交易，则A的6%权益的公允价值与其对应的净资产账面价值之差在M的合并报表层面调整资本公积。